臺灣新北地方法院民事裁定
111年度重家訴字第2號
原      告  施雨竹  

被      告  杜鳳嬌  

訴訟代理人  林衍鋒律師
上列當事人間請求返還所有物等事件，本院裁定如下：
    主  文
原告應於本裁定送達後伍日內，補繳第一審裁判費新臺幣貳拾貳
萬伍仟參佰壹拾貳元，逾期即駁回其訴。
    理  由
一、按訴訟標的之價額，由法院核定。核定訴訟標的之價額，以
    起訴時之交易價額為準；無交易價額者，以原告就訴訟標的
    所有之利益為準。以一訴主張數項標的者，其價額合併計算
    之。以一訴附帶請求其孳息、損害賠償、違約金或費用者，
    不併算其價額；訴訟標的之價額不能核定者，以第466條所
    定不得上訴第三審之最高利益額數加十分之一定之。民事訴
    訟法第77條之1第1、2項、第77條之2第1、2項及第77條之12
    分別定有明文。又所謂交易價額，係指客觀之市場交易價格
    而言，稅捐機關之房屋課稅現值、核定金額及土地之公告現
    值、公告地價，均難認可適時反應不動產之交易價額，自不
    得以之為訴訟標的價額計算基礎。又現行地政機關就不動產
    之交易價格已採實價登錄制度，故鄰近不動產於一定期間內
    所登錄之交易價格，應趨近於客觀之市場交易價格，可作為
    核定訴訟標的價額之基準（最高法院107年度台抗字第261號
    裁定意旨參照）。
二、本件原告起訴主張其為被告及案外人施明慶所生之女，施明
    慶於民國92年8月24日過世後，遺產應由原告繼承，然施明
    慶遺產範圍中多筆不動產遭被告擅自處分，或以贈與為原因
    移轉登記至被告名下，為此訴請被告給付已處分不動產所得
    價金及塗銷如附表所示不動產（下稱系爭不動產）以贈與為
    原因所為之移轉登記，並回復登記為原告所有。並聲明：㈠
    被告應給付原告新臺幣（下同）1,133萬6,146元及自起訴狀
    繕本送達翌日起至清償日止，按年息5％計算之利息。㈡被告
    應將附表編號1所示之不動產，於99年2月25日由新北市中和
    地政事務所以贈與為原因所為之所有權移轉登記予以塗銷，
    並回復登記為原告所有，並將房屋騰空返還原告。㈢被告應
    將附表編號2所示之不動產，於98年3月3日以贈與為原因所
    為之所有權移轉登記予以塗銷，並回復登記為原告所有，並
    將房屋騰空返還予原告。揆諸前開說明，本件訴訟標的價額
    自應以第一項聲明所載之1,133萬6,146元加計系爭不動產於
    起訴時之交易價格定之。經本院依職權查詢內政部不動產交
    易實價查詢服務網之結果，系爭不動產之鄰近房地於起訴前
    後交易單價為每平方公尺約15萬5,969元，應得做為系爭不
    動產交易價額計算基準。是附表編號1之不動產價格約為416
    萬5,932元【計算式：總面積26.71㎡15萬5,969元＝416萬5,9
    32元（元以下四捨五入）】、附表編號2之不動產價格約為8
    73萬4,264元【計算式：總面積56.00㎡15萬5,969元＝873萬4
    ,264元】，是本件訴訟標的價額合計為2,423萬6,342元，應
    徵第一審裁判費22萬5,312元，茲依家事事件法準用民事訴
    訟法第249條第1項但書規定，限原告於收受本裁定送達後5
    日內補繳，逾期不繳即駁回其訴，特此裁定。
三、裁定如主文。
中　　華　　民　　國　　111 　年　　11　　月　　18　　日
                  家事第二庭  法　官　王  廷
以上正本證明與原本無異。
如不服本裁定關於核定訴訟標的價額部分，應於送達後10日內向
本院提出抗告狀，並繳納抗告費新臺幣1,000 元；其餘關於命補
繳裁判費部分，不得抗告。
中　　華　　民　　國　　111 　年　　11　　月　　18　　日
                              書記官  王郁允

附 表：
編號 建號 基地座落 樓層面積 權利範圍 備註   建物門牌    1 新北市○○區○○段0000○號  新北市○○區○○段00地號 層次面積： 一層：9.35㎡ 騎樓：17.36㎡ 總面積：26.71㎡ 全部 另有共有部分新北市○○區○○段0000○號   新北市○○區○○路000號    2 新北市○○區○○段0000○號 新北市○○區○○段00○00地號 層次面積： 一層：41.68.㎡ 騎樓：14.32㎡ 總面積：56㎡ 全部 新北市○○區○○段0000○號、3678建號   新北市○○區○○路000號